【裁判字號】    90,易,1830
【裁判日期】    900626
【裁判案由】    竊盜
【裁判全文】
臺灣板橋地方法院刑事判決                          九十年度易字第一八三號
    公  訴  人  臺灣板橋地方法院檢察署檢察官
    被      告  乙○○
右列被告因竊盜案件，經檢察官提起公訴（九十年度偵字第七一八四號），本院判決
如左：
    主  文
乙○○竊盜，處有期徒刑壹年。
    事  實
一、乙○○前於民國八十六年五月間因賭博案經本院判處罰金一千六百元，如易服勞
    役以三百元折算一日，於八十六年十月三十日繳清罰金。因其駕駛之牌照ＣＷ─
    九二○號營業小客車之牌照，已於八十四年一月間，因逾期未檢違規遭逕行註銷
    ，而於八十九年三月初某日在臺北縣三重市重新橋下，見高玄宜所有牌照Ｌ六─
    三六二號營業小客車停放該處，竟意圖為自己不法之所有，以鐵質扳手一支拆卸
    竊取高玄宜所有之前開二面牌照，改懸於其自有之營業小客車上，嗣於八十九年
    九月三日凌晨零時三十分許，駕駛其營業小客車途經臺北縣三重市○○○街十七
    號前，為警查獲，並扣得Ｌ六─三六二號牌照二面（此部分竊盜事實業經本院八
    十九年十二月十四日以八十九年度易字第三六八六號判處有期徒刑六月，嗣上訴
    經臺灣高等法院於九十年三月十五日以九十年度上易字第六三四號撤銷原判決，
    改處有期徒刑六月如易科罰金以三百元折算一日確定，正在監執行中）。詎前開
    Ｌ六─三六二號牌照為警查扣發還高玄宜後，乙○○於八十九年十月五日白天某
    時（起訴書載為當日十八時許），在臺北縣三重市○○路○段四七巷路旁，見甲
    ○○所有停放在該處之車牌號碼ＭＫ─○四八號營業小客車無人看守，竟另起意
    圖為自己不法之犯意，乘人不注意之際，以不詳之手法拆卸竊取甲○○持有之上
    開ＭＫ─○四八號車牌兩面，得手後懸掛在自己所駕駛之營業小客車使用。同日
    十八時後，甲○○下班欲駕駛其營業小客車時，始察覺車牌失竊，乃於同年月七
    日十二時五十分向臺北縣警察局三重分局申報失竊車牌，迨同年月十九日十六時
    三十分許，乙○○駕駛改懸ＭＫ─○四八號車牌之營業小客車途經臺北縣三重市
    ○○路○段八十七巷三三號前，為警查獲，並起出ＭＫ─○四八號車牌兩面。
二、案經臺北縣警察局移送臺灣板橋地方法院檢察署檢察官偵查起訴。
    理  由
一、訊據被告乙○○固坦承於右揭時地為警查獲懸掛被害人甲○○持有之二面車牌，
    惟矢口否認有何竊盜犯行，辯稱：約查獲前一週，在臺北縣重新橋下疏洪道草堆
    中，拾獲上開ＭＫ─○四八號車牌二面，因其所駕駛之車輛沒有車牌，所以拾獲
    後留為己用，未交付警局等語。
二、經查：
  （一）右揭車牌失竊之事實，業據被害人甲○○於警局詢問時指訴明確，並有車牌
        失竊查詢報表、臺北縣警察局車牌遺失尋獲證明單、贓證物認領收據各一份
        附於偵查卷宗可稽，足認被害人甲○○所指失竊情事，應屬真實。
  （二）按汽車車牌係監理機關對特定車輛依審驗結果所核發，有其專屬性，並非市
        場上流通之物品，此為通常之知識經驗，因之竊取車牌者之動機，當非圖謀
        以此交易販售，應係占有利用之不法利益。本案被告乙○○所駕駛之營業小
        客車，業已註銷車輛牌照，此經被告於偵查中自承，從而被告如繼續駕駛該
        未懸掛車牌之車輛，勢必迅即遭人察覺違規，如改懸他車車牌，則表面上符
        合交通規範，較不易為人查知違規，且案發時被告正因駕車懸掛經報案失竊
        之車牌，而遭有此資訊之警員察覺。故本院認為被告有充分之竊取車牌供己
        使用之動機。
  （三）又通常所見竊車者，為圖謀高經濟價值之車身而連同車牌一併行竊，得手後
        為規避查緝，或有可能因此取下車牌拋棄之，惟本案被害人甲○○並未失竊
        車輛，僅遭拆卸失竊ＭＫ─○四八號車牌二面，行竊者既然意在車牌，似無
        可能竊得後不逾十日，旋即丟棄。從而被告所辯拾獲車牌一情，核與上開經
        驗不符，其辯解應屬避重就輕之詞，難以採信。
  （四）再參酌被告曾於八十九年三月初，已有而竊取他人車牌懸掛在其營業小客車
        上之經驗（參本判決事實欄前段所示），足徵被告應為竊取ＭＫ─○四八號
        車牌之人，其犯行堪予認定。
三、核被告所為係犯刑法第三百二十條第一項之竊盜罪。本案事實前經公訴人併案移
    送本院八十九年度易字第三六八六號一併審理，雖該案審理結果認為無證據足資
    證明被告竊盜ＭＫ─○四八號車牌事實，惟本案事實先前既未踐行起訴程序，該
    八十九年度易字第三六八六號一案判決之羈束力，自不及於該案起訴範圍外之本
    案事實，故本院不受前開併案審理判決就本案事實所為調查證據、認定事實結果
    之拘束，得以形成不同之心證；又本案被告係於前案行竊ＣＷ─九二○號車牌案
    發為警查扣該ＣＷ─九二○號車牌後，始再起意行竊本案ＭＫ─○四八號車牌，
    二件竊行顯非基於一犯罪計劃之概括犯意，從而本案與前竊行之確定判決，無裁
    判上一罪之關係，本院應為實體審判，併此敘明。審酌被告品行、犯罪之動機、
    目的、手段、所生危害及犯後猶飾詞推諉、蒞庭論告之檢察官請求從重論處等一
    切情狀，本院認量刑不宜輕縱，爰判處如主文所示之刑，以示懲儆。
據上論斷，應依刑事訴訟法第二百九十九條第一項前段，刑法第三百二十條第一項，
罰金罰鍰提高標準第一條前段，判決如主文。
本案經檢察官馬中琍到庭執行職務
中    華    民    國      九十        年      六      月      二十六    日
                                      臺灣板橋地方法院刑事第三庭
                                          法  官    陳   財   旺
右正本證明與原本無異。
如不服本判決，應於判決送達後十日內，向本院提出上訴狀。
                                          書記官    張   惠   芳
中    華    民    國      九十        年      六      月      二十六    日
附錄本案所犯法條全文
中華民國刑法第三百二十條
（普通竊盜罪、竊佔罪）
意圖為自己或第三人不法之所有，而竊取他人之動產者，為竊盜罪，處五
年以下有期徒刑、拘役或五百元以下罰金。
意圖為自己或第三人不法之利益，而竊佔他人之不動產者，依前項之規定
處斷。
前二項之未遂犯罰之。


司法院資訊處製作；財團法人民間司法改革基金會備份。
